臺灣桃園地方法院刑事判決
                                  111年度審易字第94號
公  訴  人  臺灣桃園地方檢察署檢察官
被      告  黃泓惟



上列被告因詐欺案件，經檢察官提起公訴 （108年度偵字第3039
3號、109年度偵字第2584號、第26692號、109年度偵緝字第1573
號、110年度偵字第38437號、第38438號、第38439號、第38440
號）就被訴如附表部分，本院判決如下：
    主  文
本件被訴如附表部分免訴。 
    理  由
一、公訴意旨略以：黃泓惟因缺花用，明知其並無如附表所示之
    商品可供販賣，竟基於意圖為自己不法所有之詐欺取財犯意
    ，先於不詳時、地，以向不知情之女友、友人商借及利用第
    三方付款等手段，取得如附表(即原起訴書附表編號2、6至9
    所列詐欺犯行)所示之虛擬帳號或銀行帳戶後（該些虛擬帳
    號或銀行帳戶之所有人業經不起訴處分），即於附表所示之
    時、地，以如附表所示之手法詐欺林子翔、陳家福、戴福慶
    、吳睿和、關盛嶸，致渠等均因而陷於錯誤，而依指示匯出
    如附表所示之金錢至附表所示之帳戶內，旋遭黃泓惟花用殆
    盡。嗣因黃泓惟得款後即失去連繫避不見面，林子翔、陳家
    福、戴福慶、吳睿和、關盛嶸始悉受騙而訴警處理，始查悉
    上情。因認被告如附表所為，均涉犯刑法第339條第1項之詐
    欺取財罪嫌等語。
二、按案件曾經判決確定者，應諭知免訴之判決，刑事訴訟法第
    302條第1款定有明文，復依同法第307條之規定，免訴之判
    決得不經言詞辯論為之。又訴訟上所謂一事不再理之原則，
    關於實質上一罪或裁判上一罪，亦均有其適用。
三、經查，被告所涉詐騙如附表所示之告訴人林子翔、陳家福、
    戴福慶、吳睿和、關盛嶸之犯行，業經臺灣新北地方法院於
    110年6月7日以110年度審簡字第169號各判處有期徒刑2月、
    2月、2月、2月、3月（即該判決附表甲編號6、8、9、11、1
    2），並於110年7月28日判決確定等情，有該案判決書、臺
    灣新北地方法院檢察署檢察官108年度偵字第35163號、第36
    166號、109年度偵字第1899號、第4478號、第20068號、第2
    9107號、第39546號、第41288號追加起訴暨移送併辦意旨書
    及臺灣高等法院被告前案紀錄表各1份存卷可參，且經本院
    查核無誤，則被告所涉上開犯行，既經判決確定，依前揭規
    定及說明，該確定判決既判力及於本案關於告訴人林子翔、
    陳家福、戴福慶、吳睿和、關盛嶸之全部犯罪事實，是爰不
    經言詞辯論，逕為諭知免訴之判決。
據上論斷，應依刑事訴訟法第302條第1款、第307條，判決如主
文。
中　　華　　民　　國　　111 　年　　7 　　月　　4 　　日
                  刑事審查庭審判長法　官　劉美香
　　　　　　　　　　　　　　　　　法　官　高上茹
　　　　　　　　　　　　　　　　　法　官　林慈雁　　
以上正本證明與原本無異。
如不服本判決應於收受判決後20日內向本院提出上訴書狀，並應
敘述具體理由。其未敘述上訴理由者，應於上訴期間屆滿後20日
內向本院補提理由書(均須按他造當事人之人數附繕本)「切勿逕
送上級法院」。 
                                  書記官 吳秉翰
中　　華　　民　　國　　111 　年　　7 　　月　　4 　　日
      
附表
編號 詐騙手法 告訴人 (被害人) 匯款時間 匯款地點 匯入之虛擬帳號/銀行帳戶 金額 (新臺幣) 1 被告黃泓惟以臉書暱稱「黃大千」帳戶向林子翔佯稱欲以2,000元出售機車排氣管，並提供右列銀行帳戶供林子翔匯款 林子翔 108年9月13日上午8時16分 桃園市○○區○○路0段000號 洪雅慧所有之中國信託帳戶000-000000000000號 2,000元 2 黃泓惟以臉書暱稱「黃大千」帳戶向陳家福佯稱欲以1,500元出售三代戰鷹眼方向燈，並提供右列虛擬帳戶、0000000000行動電話門號供陳家福匯款、聯繫 陳家福 108年9月18日晚間11時12分 新北市○○區○○○路00號 洪雅慧橘子支行動支付虛擬帳號（國泰世華銀行）000-0000000000000000號 1,500元 3 黃泓惟以臉書暱稱「黃大千」帳戶向戴福慶佯稱欲以3,500元出售機車排氣管，並先提供洪雅慧申請之中國信託商業銀行000000000000號帳戶、0000000000行動電話門號供戴福慶匯款、聯繫，惟因上開銀行帳戶無法匯款，同案被告黃泓惟再提供右列虛擬帳戶供戴福慶匯款 戴福慶 108年9月21日晚間7時54分 桃園市○○區○○○路00巷0號 洪雅慧橘子支行動支付虛擬帳號（國泰世華銀行）000-0000000000000000 3,500元 4 黃泓惟以臉書暱稱「黃大千」帳戶向告訴人吳睿和佯稱欲以2,500元出售機車電腦，並提供右列虛擬帳戶、0000000000行動電話門號供吳睿和匯款、聯繫 吳睿和 108年9月25日凌晨1時46分 臺灣地區境內某處 洪雅慧橘子支行動支付虛擬帳號（國泰世華銀行）000-0000000000000000 2,500元 5 黃泓惟以臉書暱稱「Sheng Yu」帳戶向關盛嶸佯稱欲以8,000元出售機車避震器，並提供右列虛擬帳戶、0000000000行動電話門號供關盛嶸匯款、聯繫 關盛嶸 108年9月25日上午7時41分 新北市○○區○○街00巷0弄0號5樓 洪雅慧橘子支行動支付虛擬帳號（臺灣銀行）000-0000000000000000 8,000元